臺灣臺南地方法院刑事判決　　　　　　　　　　　　　九十一年度易字第八二號
　　公　訴　人　臺灣台南地方法院檢察署檢察官
　　被　　　告　方金鎮
右列被告因違反保護令罪等案件，經檢察官提起公訴（九十年一度偵字第二八○四號
），本院判決如左：
    主  文
方金鎮連續違反法院依家庭暴力防治法第十三條所為禁止實施家庭暴力行為、禁止直
接或間接騷擾行為及遠離住所之裁定，處有期徒刑肆月，如易科罰金，以佰元折算
壹日。
    事  實
一、方金鎮係陳明綢之前配偶，二人於民國九十年九月十二日協議離婚，為家庭暴力
    防治法第三條第一款所定之家庭成員關係。方金鎮曾於九十年九月十六日至同年
    十二月十八日間，在台南縣安定鄉海寮村海寮村海寮十九之十二號陳明綢住處，
    多次對陳明綢實施身體及精神上不法侵害行為，並持續騷擾陳明綢，陳明綢乃向
    本院聲請核發民事通常保護令，經本院於同九十一年二月二十二日以九十年度家
    護字第五○四號民事通常保護令裁定：方金鎮不得對陳明綢實施身體或精神上不
    法侵害之行為，不得直接或間接對於陳明綢為騷擾、通話之聯絡行為，應最少遠
    離陳明綢之住所（台南縣安定鄉海寮村海寮村海寮十九號之十二）三百公尺，前
    開民事通常保護令並經送達予方金鎮。詎方金鎮仍不知警惕，竟基於違反保護令
    之概括犯意，(一)、先於九十一年三月八日上午十一時許，逕自進入陳明綢上開住
    處，適陳明綢外出返家命其離去，方金鎮仍拒絕離去，並揭言「若被關要讓妳死
    得很難看」等加害生命、身體之言語，恐嚇陳明綢，使陳明綢心生畏懼，致生危
    害於陳明綢之安全。(二)、又於九十一年三月十一日中午十二時四十分許，見陳明
    綢所有之車牌號碼ＴＤ－七七○一號自小貨車停放於台南縣新化鎮○○路與民生
    街口果菜市場之停車場，乃將上開小貨車之車輪胎洩氣，嗣後陳明綢經人告知趕
    至現場查看，方金鎮竟基於傷害人身體之犯意，以腳踹陳明綢腹部，致陳明綢倒
    地並受有下腹部挫傷等傷害，方金鎮復在上開不特定人得共見共聞之情況下，公
    然對陳明綢辱罵「討客兄」、「欠錢不還」，而連續違反本院所為之上開民事通
    常保護令。
二、案經陳明綢訴由臺南縣警察局新化分局報請臺灣臺南地方法院檢察署檢察官偵查
    起訴。
    理  由
一、訊據被告方金鎮固坦承有收到本院九十年度家護字第五○四號民事保護令，曾於
    九十一年三月八日進入告訴人陳明綢前揭住處，及於同年月十一日中午，在新化
    鎮果菜市場遇見告訴人等情，惟矢口否認於右揭時、地有違反保護令、恐嚇、傷
    害、公然侮辱等犯行，辯稱：九十一年三月八日是要跟吳章嘉要錢，且當時問過
    鄰居，知道告訴人不在才進入告訴人住處，吳章嘉本來已經答應要還伊錢，剛好
    告訴人回來，告訴人就叫吳章嘉錢不用還；九十一年三月十一日沒有將告訴人車
    子輪胎洩氣，也沒有踹她、罵她云云。經查：
(一)、被告右揭時地先後二次違反保護令、恐嚇、傷害、及公然侮辱等犯行，業據告訴
    人於警訊、偵查及本院調查中指訴綦詳，復有本院九十年度家護字第五○四號通
    常保護令、台南縣警察局善化分局保護令執行紀錄表、聖壬診所於九十一年三月
    十一日出具之診斷證明書各一件在卷可證，核與目擊證人吳章嘉證述：九十一年
    三月八日上午十一時許伊在告訴人住處二樓，被告自己到二樓，並在樓上走來走
    去，伊有叫被告回家，但直到告訴人回來後，被告才到樓下，並說如果讓他去關
    的話，要讓告訴人死得很難看，告訴人一直叫被告出去，被告不肯，告訴人就報
    警（見本院九十一年七月十八日筆錄）；及目擊證人即到場處理之警員孔樟權證
    述：伊當時是與同事到場處理，伊到達現場時，看到被告與告訴人在爭執，伊有
    聽到被告罵告訴人「討客兄」、「欠錢不還」，被告當時很激動，伊與被告距離
    三、四步遠，所有有聽到被告罵這些話（見本院九十一年七月十八日筆錄）等情
    相符，堪認告訴人之指訴確實有據，足以採信。
(二)、又被告所為前述恐嚇之言詞，係以將來加惡害於生命、身體之旨，通知於告訴人
    ，並使告訴人主觀上心生畏懼，此業經告訴人陳明「我很害怕、心生畏懼」等語
    在卷（見九十一年三月十一日警訊筆錄），再按刑法上之公然侮辱罪，係指在多
    數人或不特定人所得共見共聞之場合下，直接對人辱罵、嘲笑或其他表示足以貶
    損他人人格評價意思之行為。查被告與告訴人已經離婚，且告訴人並無積欠被告
    債務等情，業據被告所自承，則被告於多數人所得共見共聞之果菜市場停車場對
    告訴人辱罵「討客兄」、「欠錢不還」等語，已足以貶損告訴人之人格，自屬侮
    辱無誤。
(三)、被告經本院依家庭暴力防制法第十三條規定裁定民事通常保護令，令被告不得對
    陳明綢實施身體或精神上不法侵害之行為，不得直接或間接對於陳明綢為騷擾、
    通話之聯絡行為，應最少遠離陳明綢之住所（台南縣安定鄉海寮村海寮村海寮十
    九號之十二）三百公尺，有本院九十年度家護字第五○四號通常保護令在卷可佐
    ，復據被告自承有收到保護令之裁定並清楚保護令之內容等情，是被告明知本院
    前開保護令裁定之規定，竟仍執意前往告訴人住處並為前揭恐嚇、傷害、公然侮
    辱等違反民事通常保護令之行為，其有違反前開保護令之故意甚明，是被告空言
    否認犯行，無非卸責之詞，不足採信。事証明確，被告右揭犯行均堪認定。
二、核被告方金鎮所為右開事實欄(一)之犯罪事實，係犯家庭暴力防治法第五十條第一
    款、第二款、第四款之違反保護令罪及刑法第三百零五條恐嚇罪，其所為如事實
    欄(二)之犯罪事實，係犯家庭暴力防治法第五十條第一款、第二款之違反保護令罪
    及刑法第二百七十七條第一項傷害罪、第三百零九條公然侮辱罪。被告先後二次
    違反保護令之行為，雖一次違反上開裁定所禁止之數款行為，然因其行為係違反
    「同一保護令」上所禁止之數款行為，故仍只論以一違反保護令罪。被告先後二
    次違反保護令罪犯行，時間緊接，所犯犯罪構成要件相同罪名，顯係基於概括犯
    意反覆為之，應依連續犯之規定，從一重論以情節較重之違反家庭暴力防治法第
    五十條第一款、第二款、第四款之違反保護令一罪，並加重其刑。被告一行為同
    時觸犯違反保護令及恐嚇、以一個違反保護令之行為而同時觸犯傷害及公然侮辱
    二罪，均為想像競合犯，均應從一重之違反保護令罪處斷。爰審酌被告與告訴人
    已經離婚，竟一再以家庭暴力行為相向，漠視保護令所為之禁止行為，並對告訴
    人之生活安寧秩序影響鉅大，犯後猶飾詞否認犯行不思反省改過等一切情狀，量
    處如主文所示之刑，並諭知易科罰金之折算標準，以資懲儆。
據上論斷，應依刑事訴訟法第二百九十九條第一項前段，家庭暴力防治法第五十條第
一款、第二款、第四款，刑法第十一條前段、第五十六條、第三百零五條、第二百七
十七條第一項、第三百零九條、第五十五條、第四十一條第一項前段，罰金罰鍰提高
標準條例第一條前段、第二條，判決如主文。
中      華      民      國    九十一    年      九      月     十三     日
                              臺灣臺南地方法院刑事第三庭
                                  審判長  法  官  陳振謙
                                          法  官  陳忠鎣
                                          法  官  孫淑玉
右正本證明與原本無異。
如不服本判決應於判決送達後十日內向本院提出上訴狀（應附繕本）。
                                          書記官  陳月珍
中      華      民      國    九十一    年      九      月     十六     日
附錄本案論罪科刑法條全文：
刑法第三百零五條：
以加害生命、身體、自由、名譽、財產之事，恐嚇他人，致生危害於安全者，處二年
以下有期徒刑、拘役或三百元以下罰金。
家庭暴力防治法第五十條
違反法院依第十三條、第十五條所為之下列裁定者，為本法所稱之違反保護令罪，處
三年以下有期徒刑、拘役或科或併科新台幣十萬元以下罰金︰
一、禁止實施家庭暴力行為。
二、禁止直接或間接騷擾、接觸、通話或其他連絡行為。
三、命遷出住居所。
四、遠離住居所、工作場所、學校或其他特定場所。
五、命完成加害人處遇計畫：戒癮治療、精神治療、心理輔導或其他治療、輔導。